【裁判字號】    99,上易,1252
【裁判日期】    990610
【裁判案由】    毒品危害防制條例
【裁判全文】
臺灣高等法院刑事判決                99年度上易字第1252號
上  訴  人
即  被  告  甲○○
上列上訴人因違反毒品危害防制條例案件，不服臺灣臺北地方法
院99年度易字第817號，中華民國99年4月26日第一審判決（起訴
案號：臺灣臺北地方法院檢察署99年度毒偵字第639號），提起
上訴，本院判決如下：
    主  文
上訴駁回。
    理  由
一、按不服地方法院之第一審判決而上訴者，應向管轄第二審之
    高等法院為之。上訴書狀應敘述具體理由。上訴書狀未敘述
    上訴理由者，應於上訴期間屆滿後20日內補提理由書於原審
    法院，逾期未補提者，原審法院應定期間先命補正。第二審
    法院認為上訴書狀未敘述理由或上訴有第362條前段之情形
    者，應以判決駁回之，但其情形可以補正而未經原審法院命
    其補正者，審判長應定期間先命補正。刑事訴訟法第361條
    、第367條，分別定有明文。所謂不服第一審判決之具體理
    由，必係依據卷內既有訴訟資料或提出新事證，指摘或表明
    第一審判決有何採證認事、用法或量刑等足以影響判決本旨
    之不當或違法，而構成應予撤銷之具體事由，始克當之，例
    如：依憑證據法則具體指出所採證據何以不具證據能力，或
    依憑卷證資料，明確指出所為證據證明力之判斷如何違背經
    驗、論理法則；倘僅泛言原判決認定事實錯誤、違背法令、
    量刑失之過重或輕縱，而未依上揭意旨指出具體事由，或形
    式上雖已指出具體事由，然該事由縱使屬實，亦不足以認為
    原判決有何不當或違法者，如對於不具有調查必要性之證據
    ，法院未依聲請調查亦未說明理由，或援用證據不當，但除
    去該證據仍應為同一事實之認定，皆難謂係具體理由，俾與
    第二審上訴制度旨在請求第二審法院撤銷、變更第一審不當
    或違法之判決，以實現個案救濟之立法目的相契合，並節制
    濫行上訴，此有最高法院97年度臺上字第892號判決足資參
    照。是以上訴人之上訴書狀或補提之上訴理由書，雖有敘述
    上訴理由，惟並未具體敘述第一審判決有上述違法、不當情
    形，即與未敘述具體理由無異，其所為上訴，即不符合上訴
    之法定要件。
二、本件上訴人即被告甲○○不服原判決，提起上訴，其上訴理
    由略以：被告於民國97年間自台東武陵監獄假釋出獄後，就
    決心戒毒，然因被告之後罹患肝癌，在萬念俱灰又自暴自棄
    之念頭下，再次開始吸食毒品。惟被告家人仍時刻刻為被告
    加油打氣，激起了被告求生慾望。被告承認於本案有錯，不
    再拿遇到挫折來當逃避之藉口。被告現在須長期到醫院接受
    各項檢查，爰請求體恤上情，法外施恩，給予被告從輕量刑
    云云。
三、經查：
（一）本件被告於原審向受命法官為認罪之陳述（見原審卷第21
      頁背面），原審合議庭裁定由受命法官獨任依簡式審判程
      序進行審理，以被告自白、臺灣尖端先進生技醫藥股份有
      限公司濫用藥物檢驗報告及尿液檢體委驗單（編號：0418
      22號，見偵查卷第40頁）有關被告尿液呈安非他命、甲基
      安非他命類陽性反應之檢驗結果，及交通民用航空局航空
      醫務中心99年2月12日航藥鑑字第0990939號毒品鑑定書（
      見偵查卷第44頁），就扣案白色透明結晶1袋，驗出第二
      級毒品甲基安非他命之鑑定報告，據以認定被告基於施用
      第二級毒品之犯意，於99年2月3日晚上9時許，在臺北市
      萬華區某公廁內，將甲基安非他命置於吸食器內點燃吸煙
      之方式，施用第二級毒品甲基安非他命1次。以被告所為
      ，係犯毒品危害防制條例第10條第2項之施用第二級毒品
      罪。而被告有毒品觀察勒戒及戒治與受有期徒刑宣告之前
      科，有本院被告前案紀錄表附卷可參，被告於97年3月24
      日有期徒刑執行完畢後，5年內故意再犯本件有期徒刑之
      罪，成立累犯，應依法加重其刑，復審酌被告犯後坦承犯
      行，態度尚可，但屢有毒品之前案紀錄，仍未能戒除毒癮
      復行施用，暨被告素行、生活狀況、犯罪所生危害等情，
      量處被告有期徒刑6月，並諭知以新臺幣1千元折算1日之
      易科罰金折算標準，對扣案甲基安非他命及包裝袋則依法
      分別宣告沒收銷燬及沒收，以資懲儆。
（二）經核原審對於認定事實及適用法律之理由，均已說明甚詳
      。被告辯稱其因罹患肝癌而施用毒品，僅為犯罪動機問題
      ，無從作為合理化其施用毒品犯行之正當理由，被告執此
      提出上訴，難謂具備具體之上訴理由。又被告上訴意旨陳
      稱其已然知錯、經家人鼓勵而有求生慾念、需長期至醫院
      檢查等節，核與被告犯罪事實之認定無涉，無從推翻原審
      對於被告犯罪事實之認定。至於量刑，本為事實審法院裁
      量權限，若未逾法定刑度範圍，亦無濫權裁量之情形，不
      能指為違法。原審以被告成立累犯，詳酌刑法第57條各款
      事由，鑑於被告有多次毒品前科，又再度施用毒品，顯示
      無戒絕之決心，並衡其犯後坦承犯行之態度及未生重大實
      害之結果，乃量處被告有期徒刑6月，對照被告前次因施
      用第二級毒品犯罪，業經法院判處有期徒刑6月（臺灣臺
      北地方法院95年度簡字第1773號），原審在被告成立累犯
      之情況下，未宣告較重於前案之刑度，再度量處被告有期
      徒刑6月，並給予被告易科罰金之機會，量刑已屬從輕。
      被告提起上訴，漫詞請求法院體恤其情、從輕量刑云云，
      僅空言陳述其因罹患肝癌，為逃避現實而施用毒品，並未
      具體引用案內卷證指摘原判決關於事實認定及法律適用與
      刑罰之量定，究竟有何違法或不當之處。依首揭說明，本
      件上訴不合上訴之法定要件，應予駁回，並不經言詞辯論
      為之。
據上論斷，應依刑事訴訟法第367條前段、第372條，判決如主文
。
中    華    民    國    99    年  6     月    10      日
                 刑事第十三庭  審判長法  官  曾德水
                                     法  官  遲中慧
                                     法  官  陳恆寬
以上正本證明與原本無異。
不得上訴。
                                     書記官  黃家麟
中    華    民    國    99    年    6     月    14    日
附錄本案論罪科刑法條全文
毒品危害防制條例第10條第2項
施用第二級毒品者，處3年以下有期徒刑。

司法院資訊處製作；財團法人民間司法改革基金會備份。
